臺灣基隆地方法院刑事判決　　　　　　　　　　　　　九十二年度訴字第四九二號
　　公　訴　人　臺灣基隆地方法院檢察署檢察官
　　被　　　告　己○○
　　指定辯護人　牟光先律師
　　被　　　告　丙○○
　　右　一　人
　　指定辯護人　許智勝律師
右列被告因妨害國幣懲治條例案件，經檢察官提起公訴（九十二年度偵字第一七一九
號、九十二年度偵緝字第三０三號），本院判決如左：
    主      文
己○○共同意圖供行使之用，而偽造幣券，累犯，處有期徒刑柒年貳月。
丙○○共同意圖供行使之用，而偽造幣券，處有期徒刑柒年。
扣案之電腦螢幕、主機各壹臺、鍵盤、滑鼠各壹個、印表機貳臺、尺壹支、列印紙陸
拾肆張、光碟（內含偽鈔圖檔）壹片、印刷用滾筒暨金粉壹組、顏料壹盒、偽鈔邊沿
修正線參張、電腦配接線柒條及編號為ＥＫ七一四八九二ＷＧ號之偽造新臺幣仟圓幣
券貳佰柒拾參張，均沒收。
    事      實
一、己○○前曾因違反麻醉藥品管理條例案件，經臺灣臺北地方法院於民國八十六年
    七月二十二日，以八十六年度易字第二六一七號判處有期徒刑六月確定，於八十
    七年十月二十八日易科罰金執行完畢。
二、緣己○○於九十二年四、五月間，入住其胞弟戊○○（戊○○部分未據檢察官提
    起公訴）位在基隆巿深溪路五十五巷六十四號二樓之租住處；戊○○並因而輾轉
    認識己○○之男友丙○○。乃己○○、丙○○、戊○○三人，竟以位在上址之己○○房間，為渠等偽造幣券之據點，並基於意圖供行使之用之犯意聯絡，推由丙○○及己○○二人，以不詳方式取得電腦螢幕一臺、主機一臺、鍵盤一個、滑鼠
    一個、印表機二臺、尺一支、數目不詳之列印紙張、光碟（內含偽鈔圖檔）一片
    、印刷用滾筒暨金粉一組、顏料一盒、數目不詳之偽鈔邊沿修正線、電腦配接線
    七條等物，攜往上址後，將上開電腦及列印設備組裝完畢；俟偽造幣券之電腦、
    列印設備及原料等工具組裝既畢，己○○、丙○○、戊○○三人乃於九十二年四
  、五月間之不詳時間（並無證據證明偽造幣券之時間係在檢察官所指之九十二年
    五月七日），在上址，利用上開光碟內之仟圓偽鈔正、反面圖檔充當母版，以彩
    色噴墨方式仿印仟圓幣券，再以箔膜黏貼方式在仿印之仟圓幣券正面劃設五段裸
    露安全線，並在仿印之仟圓幣券左下角部分，以噴墨方式仿折光變色油墨製作仟
    圓幣券之面額數字，以此方式共同接續偽造編號均為ＥＫ七一四八九二ＷＧ號之
    新臺幣仟圓幣券二百七十三張（起訴書誤繕為二百七十二張）。仟圓幣券偽造既
    畢，渠三人旋議定由丙○○負責將上開二百七十三張偽造之新臺幣仟圓幣券攜往
    臺北行使；適有戊○○之不知情友人庚○○（業經檢察官另為不起訴處分）因他
    案待執行中，而於九十二年五月七日，前往上址囑託戊○○代之購買衣物，庚○○並計劃先開車前往臺北巿購物後再行入獄執行；乃丙○○見狀，旋藉此機會搭
    乘庚○○駕駛之七Ｃ─四六九二號自小客車，攜同上開偽造幣券二百七十三張，
    與庚○○共同前往臺北。同日夜間八時許，庚○○駕駛上開車輛搭載丙○○行經
    國道一號公路北向二十三公里處時，因車行搖擺而遭當時在場執行勤務之國道公
    路警察認定有酒後駕駛動力交通工具之嫌疑，國道公路警察遂驅車尾隨欲攔車盤
    查；乃丙○○為免事跡敗露，竟要求庚○○駕駛上開車輛自附近之建國交流道駛
    離國道一號公路。詎料，員警在庚○○駕駛上開車輛駛離國道一號公路之後，仍
    驅車繼續尾隨，庚○○遂在臺北巿松江路、農安街口停車欲接受員警攔檢；丙○○見事已至此，乃趁庚○○停車之機會，自副駕駛座上倉惶離車逃逸，員警雖曾
    趨前欲攔截丙○○，然因受阻於車陣而未果。員警嗣經連線查循之結果，得知庚○○因他案刻遭本院發佈通緝中，遂依法逮捕庚○○並附帶搜索庚○○駕駛之上
    開車輛，而在該車副駕駛座之遮陽板上，查扣得丙○○倉惶離車之際未及取走之
    上開偽造仟圓幣券二百七十三張；嗣並經庚○○於九十二年五月八日凌晨零時十
    分許，帶同員警前往上開搭載丙○○之地址（即基隆巿深溪路五十五巷六十四號
    二樓），欲尋訪丙○○其人，並在徵得屋主戊○○同意之情形下，入屋實施搜索
    ，乃竟在上址之己○○房間內，查扣得電腦螢幕、主機各一臺、鍵盤、滑鼠各一
    個、印表機二臺、尺一支、未使用完畢之列印紙六十四張、光碟（內含偽鈔圖檔
    ）一片、印刷用滾筒暨金粉一組、顏料一盒、未使用完畢之偽鈔邊沿修正線三張
    、電腦配接線七條，始查知上情。
三、案經國道公路警察局第一警察隊報請臺灣基隆地方法院檢察署檢察官偵查起訴。
    理      由
一、訊之被告己○○、丙○○均矢口否認有何前揭意圖供行使之用而偽造新臺幣仟圓
    幣券之犯行，被告己○○辯稱：扣案之電腦螢幕、主機、鍵盤、滑鼠、印表機、
    尺、列印紙、光碟（內含偽鈔圖檔）、印刷用滾筒暨金粉、顏料、偽鈔邊沿修正
    線、電腦配接線等物，雖係在伊房間內為警查扣，然則，上開物品實非伊個人所
    有，而係姓名年籍不詳綽號「小超」（音譯）之成年男子所有，伊僅係代「小超
    」暫為保管而已；又上開扣案之偽鈔二百七十三張既非在伊持有中為警查獲，是
    上開偽鈔與伊本無關聯云云；被告丙○○則係辯稱：伊未曾於九十二年五月七日
    ，搭乘證人庚○○駕駛之七Ｃ─四六九二號自小客車前往臺北，從而，伊既非證
    人庚○○及員警所指，在臺北市○○路、農安街口倉惶逃逸之人，上開車輛內所
    查獲之偽鈔二百七十三張，與伊亦全無關聯云云。經查：
  (一)扣案之仟圓幣券總計二百七十三張，此業據本院當庭勘驗無訛，製有勘驗筆錄在
    卷可考；又上開仟圓幣券經本院職權函請中央銀行發行局轉囑託中央印製廠鑑定
  真偽，其結果略以：(1)該批仟圓幣券均係以彩色噴墨方式仿印，無隱藏字及凹版
    印紋凸起效果；(2)該批仟圓幣券之紙質與真鈔不同，無水印，部分偽鈔安全線係
    以黏貼箔膜（含面額數字）仿鈔券正面五段裸露部分而成；(3)該批仟圓幣券左下
    角面額數字係以噴墨方式仿折光變色油墨印製而成。由以上各點特徵研判，扣案
    之仟圓幣券（編號均為ＥＫ七一四八九二ＷＧ）概屬偽造無疑，此有中央銀行發
    行局九十二年十月二十四日臺央發字第０九二００五九０六七號函、中央印製廠
    九十二年十月二十九日中印發字第０九二０００四九八六號函在卷可稽。而前開
    偽造之幣券係以電腦圖檔列印，其紙質固與真鈔不同，惟其色澤圖紋已幾可亂真
    ，倘流通於市面，已足以使民眾在未仔細辯識之情形下，誤信為真，而足以擾亂
    國家金融秩序，此亦有上開仟圓幣券二百七十三張扣案及本院命通譯當庭拍攝之
    扣案偽鈔照片在卷可佐。準此，扣案之仟圓幣券二百七十三張均屬已經偽造完成
    之幣券，乃本院首堪認定之事實。
  (二)九十二年五月七日夜間八時許，員警在國道一號公路北向二十三公里處附近執行
    勤務時，因見證人庚○○車行搖擺，而驅車尾隨證人庚○○駕駛之七Ｃ─四六九
  二號自小客車欲俟機攔檢；嗣員警攔停證人庚○○駕駛車輛之後，位在副駕駛座
    （駕駛座位旁）上之成年男子，旋即趁隙迅速逃逸；員警雖有趨前追趕之舉措，
    惜因受阻於車陣而未果；然因員警趨前追趕之際，該名逃逸之成年男子曾回頭張
    望，員警因而確認該名逃逸者即為本案被告丙○○其人無誤；又員警攔停證人庚○○駕駛車輛並連線查詢之結果，獲悉證人庚○○因他案刻由本院發佈通緝中，
    遂本於職權逮捕證人庚○○，並依刑事訴訟法第一百三十條之規定，附帶搜索被
    逮捕人即證人庚○○所駕駛之上開車輛，乃竟在該車之副駕駛座遮陽板上，起獲
    本件扣案偽造之仟圓幣券二百七十三張（編號均為ＥＫ七一四八九二ＷＧ）等事
    實，業據證人丁○○即當日因懷疑證人庚○○酒後駕車而在臺北巿松江路、農安
    街口攔停證人庚○○駕駛車輛之員警於本院審理時到庭結證明確，核與證人庚○○證述之內容相符，且有搜索扣押筆錄在卷可參。上開偽造之仟圓幣券雖係在證
    人庚○○駕駛之車輛上為警起獲，然則，上開偽造之仟圓幣券實係當日搭乘證人
    庚○○駕駛車輛，而與證人庚○○共同前往臺北之被告丙○○所攜帶上車，而非
    屬證人庚○○所有等情節，迭據證人庚○○於偵查及本院審理時詰證明確；參諸
    本件員警起獲扣案偽造仟圓幣券之地理位置（副駕駛座遮陽板上），倘扣案偽造
    之仟圓幣券確屬證人庚○○所有，則證人庚○○應無在副駕駛座已有他人利用（
    使用）之情形下，仍干冒被查覺之風險，而將扣案之偽造仟圓幣券放置在「超越
    」自己開車之時可以隨手控制範圍以外，而屬該他人可以隨時、任意掌握之位置
    （副駕駛座遮陽板上）之理！再由上開被告丙○○見員警攔查即趁證人庚○○停
    車受檢之機會迅速逃逸之情形以觀，倘上開偽造之仟圓幣券確非被告丙○○所攜
    帶上車，則被告丙○○較之有通緝案在身之證人庚○○而言，何以更有上開畏罪
    情虛之舉措？被告丙○○固迭辯稱：伊未曾於前揭時間，搭乘證人庚○○駕駛車
    輛與證人庚○○共同前往臺北，則何來逃逸之舉云云，惟查，00000000
    00號行動門號ＳＩＭ卡，係由被告丙○○所持有使用，此業據被告丙○○坦認
    在卷；而經檢察官調取被告上開行動門號之通聯紀錄查詢之結果，上開行動門號
    於九十二年五月七日夜間九時許，確曾透過位在「臺北市○○路三七三至三七七
    號樓頂」之基地臺對外撥接通話，此則有0000000000號行動門號之通
    聯紀錄在卷可參。由上開被告丙○○持有使用之0000000000號行動門
    號對外撥接使用基地臺之情節以觀，堪認被告丙○○於九十二年五月七日夜間九
    時許，確曾在證人庚○○駕駛車輛為警攔停之「臺北市○○路、農安街口」處出
    沒無疑，蓋上開基地臺所座落之「臺北市○○路三七三至三七七號樓頂」，其地
    理位置適在臺北市○○路、農安街口附近；綜合上情以為研判，本院因認證人庚○○、丁○○所為證述，查無瑕疵可指，堪可採信；扣案偽造之仟圓幣券，亦必
    係來自於被告丙○○無疑。
  (三)員警查扣得上開偽造之仟圓幣券之後，乃轉向證人庚○○瞭解幣券之來源，並由
    證人庚○○於九十二年五月八日凌晨零時十分許，帶同員警前往其搭載被告丙○○之地址，即基隆巿深溪路五十五巷六十四號二樓，欲尋訪被告丙○○其人，乃
    被告丙○○、己○○二人皆未在場，員警旋於徵得屋主即證人戊○○同意之情形
    下，依刑事訴訟法第一百三十一條之一之規定，入屋實施搜索，並在被告己○○
    所管領支配之房間內，當場查扣得電腦螢幕、主機各一臺、鍵盤、滑鼠各一個、
    印表機二臺、尺一支、列印紙六十四張、光碟（內含偽鈔圖檔）一片、印刷用滾
筒暨金粉一組、顏料一盒、偽鈔邊沿修正線三張、電腦配接線七條等查獲經過，
    業據證人丁○○於本院審理時到庭證述明確，且為證人戊○○所不否認，並有上
    開物品扣案及本院命通譯當庭拍攝之扣案物品照片、搜索扣押筆錄在卷可佐。而
    上開扣案之光碟，經本院命通譯以電腦設備當庭讀取之結果，光碟內載有二個壓
    縮檔及一個解壓縮程式，經利用解壓縮程式分別將上開壓縮檔解碼後，電腦螢幕
    則顯示出新臺幣仟圓幣券之正、反圖檔畫面，此亦經本院當庭勘驗無誤，製有勘
    驗筆錄（詳見本院九十二年十月二十二日準備程序筆錄）在卷可參；本院旋命通
    譯以列印設備，列印上開光碟內載壓縮檔經解碼後所顯示之新臺幣仟圓幣券之正
    、反畫面，其結果：本院命通譯以上述方法所印製之正、反畫面，確與扣案偽造
    仟圓幣券之正、反畫面完全相同，且編號亦均為ＥＫ七一四八九二ＷＧ，此則有
    本院命通譯試印之偽鈔正面半成品、反面半成品在卷及扣案之偽造仟圓幣券二百
    七十三張可參。由此情節研判，堪認被告丙○○攜往放置在證人庚○○駕駛車輛
    而為警查獲之偽造仟圓幣券二百七十三張，均係出自於在被告己○○支配管領房
    間內所查扣之電腦螢幕、主機、鍵盤、滑鼠、印表機、尺、列印紙、光碟（內含
    偽鈔圖檔）、印刷用滾筒暨金粉、顏料、偽鈔邊沿修正線、電腦配接線等設備無
    訛。
  (四)被告己○○於本院調查、審理時，固係辯稱：在伊房間內所查扣之電腦螢幕、主
    機、鍵盤、滑鼠、印表機、尺、列印紙、光碟（內含偽鈔圖檔）、印刷用滾筒暨
    金粉、顏料、偽鈔邊沿修正線、電腦配接線等物，均係伊為案外人「小超」所保
    管，與伊無關云云。惟查，被告己○○於九十二年九月二十九日偵訊時，先係辯
    稱：伊曾看過「小超」他們使用伊房間內之電腦設備印製偽鈔，伊曾質問「小超
    」何以如此，並旋即驅趕「小超」離開云云；繼於本院九十二年十月二十二日行
    準備程序時，答辯略稱：伊並不知「小超」曾否利用伊房間內之電腦設備印製偽
    鈔云云；再於本院九十二年十一月十四日審理本案時，改稱：「小超」說要來搬
    東西，結果卻在伊住處喀藥，伊趕不走他，所以就自己先離開云云，由上情以觀
    ，被告己○○歷次所為辯解，顯屬前後反覆，矛盾不一，而已經足人啟人疑竇；
    又被告己○○雖辯稱上開扣案物概屬「小超」所有而與其無關，然其就「小超」
    其人之年籍及聯絡方式，則一概諉稱不知，則究否有被告己○○所稱之「小超」
    其人，亦顯屬可疑；再參上開扣案之電腦螢幕、主機、鍵盤、滑鼠、印表機、尺
    、列印紙、光碟（內含偽鈔圖檔）、印刷用滾筒暨金粉、顏料、偽鈔邊沿修正線
    、電腦配接線等物，概係在被告己○○之房間內為警查獲，則以被告己○○就查
    獲地點支配管領力之密切關係以為研判，被告己○○就製作偽鈔一事，又豈有不
    知之理？堪認被告己○○所為辯解，無非推諉卸責之詞，洵無足採；被告己○○
    必有參與本件偽造仟圓幣券制作行為乙節，要屬情極灼然之事實。
  (五)證人戊○○於九十二年五月八日員警詢問之時，曾表示：上開扣案之電腦螢幕、
    主機、鍵盤、滑鼠、印表機、尺、列印紙、光碟（內含偽鈔圖檔）、印刷用滾筒
    暨金粉、顏料、偽鈔邊沿修正線、電腦配接線，均係其胞姐即被告己○○與綽號
    「小高」即被告丙○○所有；且被告己○○與丙○○於九十二年五月七日，均曾
    前往伊位在基隆巿深溪路五十五巷六十四號二樓之租住處等語；嗣證人戊○○於
    檢察官偵訊及本院審判時，固迭有迴護被告己○○、丙○○之說詞，改稱被告丙○○於九十二年五月七日未曾到過伊上開租住處，且伊當日完全未曾見過被告丙○○云云。惟查，九十二年五月八日警詢筆錄製作之時間，與事發日期（九十二
    年五月七日）相隔不到一日，以經驗法則及論理法則為判斷之基準，證人戊○○
    因記憶不清而導致其陳述有誤之可能性，本屬極低；換言之，證人戊○○於九十
    二年五月八日警詢時所為證述，其可信度應屬極高。再參之被告己○○為證人戊○○之胞弟、被告丙○○為證人戊○○胞姐（被告己○○）之男友，則證人戊○○前後矛盾之證詞，其意在為被告己○○或丙○○脫罪之可能性，即屬無從排除
    ；更何況，證人戊○○於本院九十二年十一月十四日審理時，先係證稱：被告己○○之房間，平日即會上鎖，伊未曾在被告己○○不在之時，出入過被告己○○
    之房間；又伊既未曾使用過被告己○○置放在房間內之上開扣案電腦設備，亦不
    曾以該電腦設備讀檔列印云云；嗣本院職權將上開在被告己○○房間內查扣之印
    表機二臺，送請內政部警政署刑事警察局以氰丙烯酸酯法及指紋特徵點比對法鑑
    定，其結果竟係略以：「送鑑印表機二臺，經拆卸其上墨水盒、前後面掀蓋，併
    印表機機體化驗結果，計於印表機『後面掀蓋內側』採獲可資比對指紋一枚，經
    與本局檔存『戊○○』（即本案證人戊○○）指紋卡指紋比對結果，與其左拇指
    指紋相符；其餘指紋，因指紋重疊及紋線不清、特徵點不足，無法比對」，此亦
    有內政部警政署刑事警察局九十二年十一月十三日刑紋字第０九二０二一五六九
    ０號鑑驗書正本乙件在卷可憑。本院為明證人戊○○與本案之關聯，旋再度職權
    傳訊證人戊○○到庭，並對證人戊○○開示上開鑑驗結果，詎證人戊○○見情勢
    對己不利，乃再度改稱：因伊曾偕同員警將上開印表機等扣案證物攜返警局，員
    警復曾要求伊幫忙整理扣案證物，是以上開印表機始遺留有伊之指紋云云，然經
    本院向當日執行搜索扣押勤務員警查證之結果，員警當日至多僅曾請證人戊○○
    確認查扣證物之數量及種類，扣案證物既非由證人戊○○攜返警局，員警亦不曾
    要求或任由證人戊○○整理或觸碰扣案證物，此概據證人乙○○、丁○○、甲○○於本院審理時到庭證述明確；況且，縱使證人戊○○確曾在員警未注意之情形
    下，搬動或碰觸上開扣案並送鑑驗之印表機致將指紋遺留在扣案之印表機上，然
    本件證人戊○○之指紋，亦斷無在印表機「後面掀蓋內側」處採獲之理！由證人
    戊○○指紋被採獲之位置及證人戊○○前後矛盾之證詞研判，證人戊○○與本案
    被告丙○○、己○○間，顯然具有共犯關係；其就本件偽造仟圓幣券之犯行，亦
    必有所參與。從而，證人戊○○前後反覆之證詞意在維護自身及同案共犯之利益
    ，乃屬昭然若揭；準此，證人戊○○之上開證詞，自尚不足以推翻前揭不利於被
    告己○○、丙○○之認定。
  (六)綜上所陳，被告己○○、丙○○所辯，委無足採。被告己○○、丙○○二人在客
    觀上既有共同偽造新臺幣仟圓券之行為；而扣案由被告己○○、丙○○所偽造之
    仟圓幣券，其數量復高達二百七十三張，堪認被告己○○、丙○○偽造幣券之目
    的，係在供己行使之用無訛。從而，本件事證明確，被告己○○、丙○○意圖供
    行使之用，偽造新臺幣仟圓幣券之犯行，洵堪認定。
二、按臺灣銀行發行之新臺幣，自中央銀行委託代理發行之日起，如有偽造行為，亦
    應依妨害國幣懲治條例論科，司法院大法官會議第九十九號解釋參照。茲中央銀
    行於五十年七月一日在臺復業後，既已委託臺灣銀行發行新臺幣，則新臺幣係屬
    妨害國幣懲治條例第一條第一項、中央銀行法第十三條、第十四條所稱之「國幣
    」，自屬情極灼然之事實；又八十九年一月二十六日公布，同年七月一日施行之
    中央銀行發行新臺幣辦法第一條、第二條、第五條第一項，亦明白規定「中央銀
    行依中央銀行法第十三條第一項規定發行中華民國貨幣；中華民國貨幣為新臺幣
    ；新臺幣不得偽造、變造、故意毀損，亦不得仿造或販賣、公開陳列其仿造品；
    其硬幣並不得意圖營利予以銷毀。違者，依妨害國幣及其他有關規則處罰」，顯
    見新臺幣之發行，係屬中央銀行或中央銀行授權機構（按：中央銀行於五十年七
    月一日在臺復業後，既已委託臺灣銀行代為發行新臺幣）之專屬權限。次按妨害
    國幣懲治條例第三條第一項所規定之「偽造幣券」，係指摹擬真正幣券以為製造
    而言；偽造之幣券，原不必與真幣完全相同，僅須該成品與真幣類同，而足使一
    般人誤信為真正，其罪名即足成立，至其偽造之方法為何，則無限制，只須行為
    人著手於偽造幣券，而有與真幣類同之物品完成即可，其方法當可隨人類科技之
    進步而有所不同。查被告己○○、丙○○及證人戊○○等人均無制作新臺幣之權
    限，乃竟以如前所述之方式制作與真幣類同之仟圓幣券，企圖假冒真鈔以行使；
    而前開偽造之幣券係以電腦圖檔列印，其紙質固與真鈔不同，惟其色澤圖紋已幾
    可亂真，倘流通於市面，已足以使民眾在未仔細辯識之情形下，誤信為真，而足
    以擾亂國家金融秩序，核被告己○○、丙○○二人之上開所為，自均係犯妨害國
    幣懲治條例第三條第一項之偽造幣券罪。被告己○○、丙○○及證人戊○○間，
    有犯意之聯絡及行為之分擔，皆為共同正犯。被告己○○、丙○○出於單一犯意
    ，在同一地點，利用同一機會，接續偽造扣案二百七十三張偽鈔，侵害一個法益
    ，為接續犯，應論以單純一偽造幣券罪。被告己○○曾有如前所述之犯罪科刑及
    刑之執行情形，此有臺灣高等法院被告全國前案紀錄表在卷可稽，其於有期徒刑
    執行完畢後，本次再犯最重本刑有期徒刑以上之罪，為累犯，應依刑法第四十七
    條之規定，加重其刑。本院審酌被告二人時值壯年，乃不思向上，妄想以此方式
    不勞而獲，以謀取暴利，其手段殊不足取，觀念亦有待矯治；再衡酌被告二人之
    所為，嚴重擾亂國家金融秩序，所可能導致之危害非淺；並考量被告二人犯後態
    度不佳，均毫無悔意等一切情狀，認處刑不宜寬縱，爰分別量處如主文所示之刑
    ，以示懲儆。扣案偽造之仟圓幣券二百七十三張，不問屬於犯人與否，均應依妨
    害國幣懲治條例第六條之規定，宣告沒收；至扣案之電腦螢幕、主機各一臺、鍵
    盤、滑鼠各一個、印表機二臺、尺一支、列印紙六十四張、光碟（內含偽鈔圖檔
    ）一片、印刷用滾筒暨金粉一組、顏料一盒、偽鈔邊沿修正線三張、電腦配接線
    七條，為被告所有，供本件犯罪所用之物，均應依刑法第三十八條第一項第二款
    之規定，併為沒收之諭知。
三、證人戊○○雖未據檢察官向本院提起公訴，而不在本院審理範圍，然查，證人戊○○與本案被告己○○、丙○○間，顯有如前所述之共犯關係，則證人戊○○所
    涉之違反妨害國幣懲治條例犯行，自應由檢察官另行偵辦後，再為妥適之處置，
    併此指明。
據上論斷，應依刑事訴訟法第二百九十九條第一項前段，妨害國幣懲治條例第三條第
一項、第六條，刑法第十一條前段、第二十八條、第四十七條、第三十八條第一項第
二款，罰金罰鍰提高標準條例第一條前段，判決如主文。
本案經檢察官張長樹到庭執行職務。
中      華      民      國      九十三      年      一      月  十五    日
                                臺灣基隆地方法院刑事第四庭
                                    審判長  法官  陳 志 祥
                                            法官  王 福 康
                                            法官  王 慧 惠
右正本證明與原本無異。
對於本件判決如有不服，應於收受送達後十日內，向本院提出上訴書狀，上訴於臺灣
高等法院，並按他造當事人之人數附具繕本。
                                           書記官 吳 麗 雲
中      華      民      國      九十三      年      一      月  十九    日
附錄論罪法條：
妨害國幣治罪條例第三條第一項：
意圖供行使之用而偽造、變造幣券者，處無期徒刑或五年以上有期徒刑，得併科五千
元以下罰金。
妨害國幣治罪條例第六條：
犯本條例之罪者，其銀類、金類、新舊各種硬幣，偽造、變造或毀損之幣券，不問屬
於犯人與否，沒收之。
